# 求助陈版主， 3-1-6 E 公司出售 F 公司股权对B 公司合并报表的影响

提问人：liuweisheng 时间：2022-09-08 15:56:21
E公司出售F公司股权对B公司少数股东的影响我是这么理解的：
假设股权出售股权事项E公司产生收益 100 万元，如果出售，E公司少数股东会享有100*30%=30万元的收益，不出售则无此部分收益。出售较不出售而言增加少数股东损益 30 万元。谢谢版主解惑。

回答人：chenyiwei
站在B的合并报表视角，可以这样理解。B的合并报表层面需考虑该抵销事项的少数股权影响。这属于《企业会计准则第 33 号——合并财务报表（ 2014 年修订）》第三十六条所指的“子公司之间出售资产所发生的未实现内部交易损益，应当按照母公司对出售方子公司的分配比例在“归属于母公司所有者的净利润”和“少数股东损益”之间分配抵销”的情形。